【裁判字號】    97,易,2475
【裁判日期】    970822
【裁判案由】    贓物
【裁判全文】
臺灣臺中地方法院刑事判決              97年度易字第2475號
公  訴  人  臺灣臺中地方法院檢察署檢察官
被      告  甲○○
上列被告因贓物案件，經檢察官提起公訴（97年度偵字第6617號）
，本院判決如下：
    主    文
甲○○收受贓物，處有期徒刑月，如易科罰金，以新臺幣壹仟
元折算壹日。
    犯罪事實
一、甲○○明知姓名年籍不詳之成年人於民國96年7月14日15時
    後至同年月22日前某日某時，在不詳地點所持之MOTOROLA牌
    （序號000000000000000號）行動電話1支，係來路不明之贓
    物（係乙○○於96年7月14日15時，在臺中縣大里市○○路
    ○段843號遭竊之物），竟基於收受贓物之犯意，收受該行動
    電話之贓物1支，並將其所申辦之電話號碼0000000000號行
    動電話門號卡插入前開行動電話使用。嗣因甲○○並未將該
    行動電話機具之序號洗掉，且乙○○亦報警處理，經警員過
    濾上開行動電話序號之使用者後，循線查獲甲○○。
二、案經嘉義市警察局局報請臺灣臺中地方法院檢察署檢察官偵
    查起訴。
    理    由
一、按被告以外之人於審判外之陳述，雖不符刑事訴訟法第159
    條之1至第159條之4之規定，而經當事人於審判程序同意作
    為證據，法院審酌該言詞陳述或書面陳述作成時之情況，認
    為適當者，亦得為證據。當事人、代理人或辯護人於法院調
    查證據時，知有第159條第1項不得為證據之情形，而未於言
    詞辯論終結前聲明異議者，視為有前項之同意。刑事訴訟法
    第159條之5定有明文。查被告甲○○於本院審理時，同意證
    人即被害人乙○○於警詢時之證述，得採為本案之證據，此
    參諸本院97年8月6日審判筆錄即明，且經本院審酌卷內證人
    乙○○於警詢陳述時之情狀，查無被違法取供或非出於自由
    意志之情形，相關書證亦查無違法取證或造假虛捏之情事，
    以之作為本案之證據，皆屬適當，依前揭規定，本案判決以
    下所引用之證人乙○○即得為本案之證據，合先敘明。
二、訊據被告甲○○固坦承有申辦電話號碼0000000000號行動電
    話門號，惟矢口否認有何收受贓物之犯行，辯稱：該電話號
    碼0000000000號行動電話門號卡，其係借給朋友「阿明」使
    用，其不清楚為何該行動電話門號卡會插入被害人乙○○遭
    竊之行動電話內使用云云。惟查：
  (一)前開行動電話機具1支係被害人乙○○於96年7月14日15時，
    在臺中縣大里市○○路○段843號遭竊遭竊之事實，業據被害
    人乙○○於警詢時證述明確。又被害人乙○○前開遭竊之行
    動電話，於96年7月22日，確有被告所申請之電話號碼00000
    00000號行動電話門號卡插入使用之情形，此亦有通聯調閱
    查詢單2份在卷足證。足認被告所申請之行動電話門號，確
    有插入被害人遭竊之行動電話內使用甚明。
  (二)被告雖辯稱該電話號碼0000000000號行動電話門號係交給「
    阿明」之人使用云云。然查：被告於警詢時先供陳：該行動
    電話門號卡其係於96年7月15日借給「阿明」之人使用等語
    ，嗣於檢察官偵查中改稱：其係於96年2月中旬將該行動電
    話門號卡借給「阿明」使用，借他2個月，大約用到4月份等
    語，於本院審理時在改稱：其係於96年7月中旬在臺中縣烏
    日鄉○○路賣給「阿明」的等語。被告就該行動電話門號卡
    係何時交付？即該行動電話門號卡係出借或出售？前後所述
    不一，即屬有疑，且被告於本院審理時亦供陳：其跟「阿明
    」說2個月後將行動電話門號卡還給其，但是實際上其並未
    跟「阿明」拿等語，如被告所述其係於96年7月中旬出售予
    「阿明」為真，何以得約定於2個月後得取回其所出售予他
    人之行動電話門號卡？被告所辯，顯與常情不符，並無足採
    。
  (三)又被告所辯該行動電話門號卡係交付予「阿明」之人，惟被
    告自承與「阿明」不熟，亦不知其真實姓名、年籍、住居所
    ，復無法連絡「阿明」等語，依常理判斷，則其焉會無故將
    行動電話門號卡交予「阿明」使用？且被告均無法指稱「阿
    明」之姓名、年籍等相關資料以供本院查證，足徵應無被告
    所指綽號「阿明」之真實姓名年籍均不詳之成年男子存在，
    此應僅係被告所為虛幻幽靈抗辯，自無可憑信。另該遭竊之
    行動電話雖於96年7月22日13時55秒後即換裝謝文輝所申辦
    之電話號碼0000000000號行動電話門號使用，惟此僅係被告
    嗣後有無將該行動電話轉讓予謝文輝使用，核與被告收受贓
    物犯行之成立並無影響，自無庸傳喚證人謝文輝之必要，併
    予敘明。
  (四)綜上所述，被告空言否認僅係畏罪卸責之詞，不足採信。本
    件事證明確，被告犯行應堪認定。
二、查行動電話係屬有價值之財物，一般人並無可能無故交付行
    動電話予他人使用，以被告之年紀及生活閱歷，當知該行動
    電話係屬來路不明之贓物，其竟仍予收受，核其所為，係犯
    刑法第349條第1項之收受贓物罪。爰審酌被告所為助長行竊
    之人銷贓管道，危害社會治安非輕，本件所收受之財物為行
    動電話1支，及其犯後飾詞狡辯態度惡劣，毫無悔意等一切
    情狀，量處如主文所示之刑，並諭知易科罰金之折算標準。
據上論斷，應依刑事訴訟法第299條第1項前段，刑法第349條第1
項、第41條第1項前段，刑法施行法第1條之1，判決如主文。
中    華    民    國    97    年    8     月    22    日
                  刑事第六庭    法  官  戴博誠
上正本證明與原本無異。
如不服本判決，應於判決送達後10日內向本院提出上訴狀，上訴
於臺灣高等法院臺中分院（應敘述具體理由並附繕本）。
上訴書狀如未敘述理由，應於上訴期間屆滿後20日內補提理由書
於本院。
                                書記官  林政佑
中    華    民    國    97    年    8     月    22    日
【附錄論罪科刑法條】
刑法第349條第1項：
收受贓物者，處3年以下有期徒刑、拘役或5百元以下罰金。


司法院資訊處製作；財團法人民間司法改革基金會備份。
